【裁判字號】    98,重訴,832
【裁判日期】    980413
【裁判案由】    殺人等
【裁判全文】
臺灣臺中地方法院刑事判決  98年度重訴字第832號
公  訴  人  臺灣臺中地方法院檢察署檢察官
被      告  甲○○
                    （現羈押在臺灣臺中看守所）
選任辯護人  王庭鴻律師
上列被告因過失致死案件，經檢察官提起公訴 (97年度偵字第53
20號）、移送併辦（97年度偵字第23788 、24638 號）及追加起
訴（98年度偵字第4825、4826號），本院判決如下：
    主    文
本件關於追加起訴被告甲○○二次殺人未遂部分公訴不受理。
    理    由
一、追加起訴意旨略以：緣共同被告邱俊欽（另由檢察官追加起
    訴，並由本院以97年度重訴字第4617號判處罪刑在案，以下
    稱「共同被告」者，均同）於民國96年6 月間，搬至臺中縣
    神岡鄉○○村○○鄰○○路77巷6 號，與共同被告邱清蘭及被
    害人張國鍾共住。共同被告邱俊欽與邱清蘭2 人因在外大量
    舉債，缺錢花用，又對被害人張國鍾游手好閒，經常向共同
    被告邱清蘭索取生活費用不滿，遂起意買兇殺害被害人張國
    鍾以謀取前述鉅額保險金，並決定由共同被告邱清蘭負責尋
    找下手行兇之人。嗣經共同被告邱清蘭向共同被告林采誼提
    及此事，並經由共同被告林采誼居間聯繫，最後同意以新臺
    幣（下同）590 萬元之保險金為代價，由共同被告傅作國以
    假車禍真殺人之方式，遂行殺害被害人張國鍾之目的。而共
    同被告傅作國則經由友人介紹，在共同被告徐進發位於臺中
    縣大雅鄉○○路○ 段358 號之按摩店，結識共同被告徐進發
    及被告甲○○，並告知渠等有業主欲製造假車禍殺害被害人
    張國鍾，共同被告徐進發及被告甲○○聽聞事成之後代價頗
    豐，遂同意之。共同被告邱俊欽、邱清蘭、林采誼、傅作國
    、徐進發與被告甲○○即共同基於殺人之犯意聯絡：
    (一)於97年1 月28日之1 個月前，由被告甲○○與共同被告傅
      作國駕駛共同被告徐進發所有車號4368-WD 號自小客車尾
      隨被害人張國鍾，伺機要自後追撞被害人張國鍾所騎乘之
      車輛，而以此方式著手殺人之犯行，最後因跟丟被害人張
      國鍾而未得逞（此部分事實經本院審理結果，認係於97年
      1 月24日20時30分許，由被告甲○○向順豐小客車租賃股
      份有限公司承租車牌號碼００８２－ＳＣ號自小客車，再
      於租車後至翌日（25日）21時許返還該車前之某時，由被
      告甲○○駕駛上開租得之自小客車，共同被告傅作國另駕
      駛一部車，一同前往被害人張國鍾住處附近，勘察地形。
      下稱第二次勘察地形）。
    (二)數日後，被告甲○○搭載共同被告傅作國與徐進發各駕駛
      自小客車，尾隨被害人張國鍾。在臺中縣之清泉崗附近，
      由被告甲○○駕車撞擊被害人張國鍾所騎乘之車號TAN-21
      7 號輕型機車後隨即離去，被害人張國鍾倒地受傷，經送
      醫並無大礙（此部分事實經本院審理結果，認係於97年1
      月17日，由被告甲○○駕駛共同被告徐進發所有車牌號碼
      4368-WD 號吉普車，搭載共同被告徐進發，尾隨被害人張
      國鍾。在臺中縣之清泉崗附近，由被告甲○○駕車撞擊被
      害人張國鍾所騎乘之車牌號碼TAN-217 號機車，致被害人
      張國鍾受傷後，隨即離去。下稱第一次撞傷被害人張國鍾
      ）。
    因認被告甲○○就上開跟丟及撞傷被害人張國鍾之犯行，各
    係涉犯刑法第271 條第2 項、第1 項之殺人未遂罪嫌（追加
    起訴書論罪法條欄雖漏載此部分罪名，但於犯罪事實欄已載
    明此部分犯罪事實，且經公訴檢察官於98年3 月17日審理時
    當庭補充之）。
二、按已經提起公訴或自訴之案件，在同一法院重行起訴者，應
    諭知不受理之判決，刑事訴訟法第303 條第2 款定有明文。
三、查本件被告甲○○被訴於97年1 月28日駕車撞死被害人張國
    鍾之過失致死犯行，業經臺灣臺中地方法院檢察署檢察官於
    97 年6月6 日提起公訴，有本院97年度交易字第358 號刑事
    案卷所附之臺灣臺中地方法院檢察署97年6 月6 日函文上之
    收狀章戳可稽。又公訴人雖僅就被告甲○○駕車撞死被害人
    張國鍾之過失致死犯行提起公訴及就殺人既遂部分移送併辦
    （97年度偵字第23788 、24638 號），但經本院審理結果，
    認被告甲○○上開第一次撞傷被害人張國鍾及第二次勘察地
    形之犯行，與已起訴並論罪科刑之殺人既遂罪間，有接續犯
    （第一次撞傷被害人張國鍾部分）、吸收犯（第二次勘察地
    形）之關係，有本院97年度交易字第358 號、4716號、98年
    度重訴字第832 號刑事判決可參，公訴人於98年2 月27日再
    就被告甲○○所犯屬於同一案件之上開第一次撞傷被害人張
    國鍾及第二次勘察地形犯行，向本院重行起訴，依照上開說
    明，應就此部分之追加起訴，諭知不受理之判決。
四、至於追加意旨另就被告甲○○與共同被告邱俊欽、邱清蘭、
    林采誼、傅作國、徐進發、劉賴宗共犯詐欺取財（詐領保險
    理賠金）部分，追加起訴，則合於法律規定，由本院依法審
    理，併此明。
據上論斷，應依刑事訴訟法第303 條第2款，判決如主文。
中    華    民    國    98    年    4     月    13    日
              刑事第七庭  審判長法  官  陳慧珊
                                法  官  林慶郎
                                法  官  莊嘉蕙
以上正本證明與原本無異。
如不服本判決應於收受送達後十日內向本院提出上訴書狀，並應
敘述具體理由；其未敘述上訴理由者，應於上訴期間屆滿後二十
日內向本院補提理由書（均須按他造當事人之人數附繕本）「切
勿逕送上級法院」。
                                書記官  巫惠穎
中    華    民    國    98    年    4     月    13    日


司法院資訊處製作；財團法人民間司法改革基金會備份。
